臺灣桃園地方法院刑事判決　　　　　　　　　　　　九十一年度易字第一九一六號
　　公　訴　人　臺灣桃園地方法院檢察署檢察官
　　被　　　告　甲○○
右列被告因違反毒品危害防制條例案件，經檢察官提起公訴（九十一年度毒偵字第二
七九號、第五二九號、第五六０號、第九六八號、第一四三七號），本院判決如左：
    主  文
甲○○連續施用第二級毒品，處有期徒刑壹年。
扣案之安非他命玖包（毛重共計陸點零公克）、內含安非他命殘渣之玻璃球吸食器壹
組（殘渣無法析離）均沒收銷燬。
    事  實
一、甲○○前因施用第二級毒品案件，經本院以八十八年度毒聲字第五五七七號裁定
    送觀察、勒戒後，認無繼續施用毒品之傾向，經臺灣桃園地方法院檢察署檢察官
    於民國八十八年十月十八日以八十八年度毒偵字第三七八號為不起訴處分確定；
    詎仍未戒除毒癮，再因施用第二級毒品案件，經本院以九十年度毒聲字第七三五
    號裁定送觀察、勒戒後，認無繼續施用毒品之傾向，經臺灣板橋地方法院檢察署
    檢察官於九十年四月十七日以九十年度毒偵字第二七七號為不起訴處分確定。竟
    猶不知悛悔，基於施用第二級毒品安非他命之概括犯意，自九十一年一月六日起
    至同年十月二日止，連續在其位於桃園縣龜山鄉○路村○鄰○○街一巷十五號居
    所，施用第二級毒品安非他命多次。嗣分別於九十一年一月十六日下午一時三十
    分許，在桃園縣桃園市○○路○段六十一號前為警查獲，扣得甲○○所有之安非
    他命四包（毛重共計二公克）；於九十一年二月二十日晚上九時三十分許，在桃
    園縣龜山鄉○○○路八十一巷十七號為警查獲；復於九十一年二月二十六日下午
    四時三十分許，在桃園縣桃園市○○路四十八巷內為警查獲，並扣得安非他命三
    包（毛重共計一．七公克）；又於九十一年四月十九日凌晨五時三十分許，在桃
    園縣桃園市○○路三號前為警查獲，並扣得安非他命一包（毛重０．三公克）；
    再於九十一年六月十一日凌晨二時三十分許，在桃園縣桃園市○○路三三二八號
    前為警查獲，並扣得甲○○所有內含安非他命殘渣之玻璃球吸食器一組（殘渣無
    法析離）；於九十一年十月二日下午一時五十五分許，在桃園縣桃園市○○路與
    廣文街口為警查獲，並扣得甲○○所有之安非他命一包（毛重共計二公克）。經
    臺灣桃園地方法院檢察署檢察官聲請本院以九十一年度毒聲字第一八０三號裁定
    令入戒治處所施以強制戒治。
二、案經桃園縣警察局、桃園縣警察局桃園分局、八德分局及大溪分局報請臺灣桃園
    地方法院檢察署檢察官偵查起訴。
        理  由
一、訊據被告甲○○對於右揭時、地連續施用第二級毒品安非他命之事實坦承不諱，
    且被告歷次為警查獲時所採尿液經送鑑驗結果，均呈安非他命之陽性反應，此有
    桃園縣衛生局出具之不法藥物尿液檢定書六紙附卷可稽，復有安非他命九包（毛
    重共計六．０公克）、內含安非他命殘渣之玻璃球吸食器一組（殘渣無法析離）
    扣案可資佐証，足證被告之自白與事實相符。又被告前因施用第二級毒品案件，
    經本院以八十八年度毒聲字第五五七七號裁定送觀察、勒戒後，認無繼續施用毒
    品之傾向，經臺灣桃園地方法院檢察署檢察官於民國八十八年十月十八日以八十
    八年度毒偵字第三七八號為不起訴處分確定；詎仍未戒除毒癮，再因施用第二級
    毒品案件，經本院以九十年度毒聲字第七三五號裁定送觀察、勒戒後，認無繼續
    施用毒品之傾向，經臺灣板橋地方法院檢察署檢察官於九十年四月十七日以九十
    年度毒偵字第二七七號為不起訴處分確定之事實，有前開不起訴處分書二份、臺
    灣高等法院被告全國前案紀錄在卷可稽。被告因此次再因三犯施用第二級毒品，
    業經本院以九十一年度毒聲字第一八０三號裁定，令入戒治處所，施以強制戒治
    一年，亦有前開裁定附卷足憑，綜上所述，本案事證明確，被告犯行堪予認定，
    應予依法論科。
二、核被告之所為，係犯毒品危害防制條例第十條第二項之施用第二級毒品罪。被告
    持有第二級毒品安非他命之低度行為應為施用之高度行為所吸收，不另論罪。被
    告先後多次施用第二級毒品安非他命之犯行，時間緊接，犯罪構成要件相同，顯
    係基於概括犯意反覆為之，為連續犯，應論以一罪，並加重其刑。公訴人雖未就
    被告自九十一年六月十二日起至同年十月二日止施用安非他命之犯行起訴，亦未
    移送本院併辦，惟被告此部分之犯行，業經桃園縣警察局桃園分局報請台灣桃園
    地方法院檢察署檢察官偵辦（九十一年度毒偵字第二六六０號偵查卷），公訴人
    雖漏未就此部分起訴，惟前開偵查卷既附於起訴案號之偵查卷內一併送予本院，
    本院於審理中認此部分與起訴之事實有連續犯之裁判上一罪關係，基於審判不可
    分之原則，本院自得併予審理，附此敘明。爰審酌被告犯罪之動機、目的、方法
    及其前有多次施用具成癮性毒品之犯行，經二度觀察、勒戒後，復仍再施用毒品
    ，且數次查獲後猶無悔意仍再犯之，戕害己身，顯見戒毒意志不堅，無悔改之意
    及其犯後坦承犯行之態度等一切情狀，量處如主文所示之刑，以資懲儆。扣案之
    安非他命九包（毛重六．０公克）、內含安非他命殘渣之玻璃球吸食器一組（殘
    渣無法析離），均應毒品危害防制條例第十八條第一項前段之規定宣告沒收銷燬
    。
據上論斷，應依刑事訴訟法第二百九十九條第一項前段，毒品危害防制條例第十條第
二項、第二十條第三項前段、第十八條第一項前段、刑法第十一條前段、第五十六條
，判決如主文。
本案經檢察官蔡孟利到庭執行職務。
中      華      民      國    九十一    年     十二     月      十      日
                              臺灣桃園地方法院刑事第二庭
                                  法  官  林  恆  吉
右正本證明與原本無異。
如不服本判決，應於判決送達後十日內向本院提出上訴狀( 應附繕本 )，上訴於臺灣
高等法院。
                                  書記官  邱  仲  騏
中      華      民      國    九十一    年     十二    月      十三     日
附論罪科刑依據之法條：
毒品危害防制條例第十條第二項
施用第二級毒品者，處三年以下有期徒刑。
